【裁判字號】    96,訴緝,210
【裁判日期】    970124
【裁判案由】    毒品危害防制條例
【裁判全文】
臺灣桃園地方法院刑事判決             96年度訴緝字第210號
公  訴  人  臺灣桃園地方法院檢察署檢察官
被      告  甲○○
                    （現於臺灣桃園看守所羈押中）
上列被告因毒品危害防制條例案件，經檢察官提起公訴（94年度
毒偵字第6060號），本院合議庭裁定改簡式審判程序，判決如下
：
    主  文
甲○○連續施用第一級毒品，累犯，處有期徒刑拾月，減為有期
徒刑伍月，如易科罰金以銀元參佰元即新台幣玖佰元折算壹日。
扣案之香菸壹支、注射針筒壹支，均沒收。
    事  實
一、甲○○前於民國89年間因竊盜案件，經台灣苗栗地方法院以
    90年度易字第103號刑事判決判處有期徒刑4月確定，又於90
    年間因傷害案件，經台灣苗栗地方法院以91年度易字第19號
    刑事判決判處有期徒刑6月，上開2案並由台灣苗栗地方法院
    以91年度聲字第554號裁定合併定應執行刑為有期徒刑9月，
    甫於92年8月2日因徒刑執行完畢出監。又於90年間因施用毒
    品案件，經臺灣苗栗地方法院以90年度毒聲字第246 號裁定
    送觀察、勒戒後，認無繼續施用毒品傾向，於90年3 月19日
    執行完畢釋放，並經臺灣苗栗地方法院檢察署檢察官以90年
    度毒偵字第312 號為不起訴處分確定。復於92年間因竊盜案
    件，經台灣苗栗地方法院以92年度易字第292 號刑事判決判
    處有期徒刑9 月；又因施用第二級毒品案件，經臺灣苗栗地
    方法院以93年度易字第490 號刑事判決判處有期徒刑7 月，
    上開2 案經接續執行，甫於94年5 月25日縮刑期滿執行完畢
    。詎其仍未戒除毒癮，復基於施用第一級毒品海洛因之概括
    犯意，自前開觀察勒戒執行完畢後5 年內之94年10月25日起
    至同年11月1 日止，在桃園縣境內之不詳處所，連續施用海
    洛因多次。嗣於94年11月1 日20時30分許，為警在桃園縣龍
    潭鄉○○路55巷口查獲，並扣得甲○○所有之預備供其施用
    海洛因之香菸1 支及注射針筒1 支。
二、案經桃園縣政府警察局平鎮分局報請台灣桃園地方法院檢察
    署檢察官偵查起訴。
    理  由
一、按刑事訴訟法第273 條之1 規定除被告所犯為死刑、無期徒
    刑、最輕本刑為3 年以上有期徒刑之罪、或高等法院管轄第
    一審案件者外，於審判期日前之程序進行中，被告先就被訴
    事實為有罪之陳述時，審判長得告知被告簡式審判程序之旨
    ，並聽取當事人、代理人、辯護人及輔佐人之意見後，裁定
    進行簡式審判程序。經查，本件被告甲○○被訴毒品危害防
    制條例1 案，非前開不得進行簡式審判程序之案件，經被告
    於本院審理時就被訴事實為有罪之陳述，且經本院告知被告
    簡式審判程序之旨，聽取被告及檢察官之意見後，爰依上開
    刑事訴訟法第273條之1之規定，當庭裁定改依簡式審判程序
    審判之，合先敘明。
二、訊據被告甲○○對於上開事實坦承不諱，被告為警查獲所採
    尿液呈嗎啡、可待因陽性反應，此有臺灣尖端先進生技醫藥
    股份有限公司濫用藥物檢驗報告1 紙存卷足參，此外，復有
    臺灣高等法院被告全國前案紀錄表一紙存卷足考，本件事證
    明確，被告係於毒品危害防制條例公布施行後，經一次之觀
    察勒戒完畢而於五年內第三犯施用毒品罪者，足堪認定。
二、核被告所為，係犯毒品危害防制條例第十條第一項施用第一
    級毒品罪。其施用前之持有海洛因之低度行為應為施用之高
    度行為所吸收，不另論罪。被告前後多次施用第一級毒品之
    犯行，時間緊接，所犯係構成要件相同之罪名，顯基於概括
    犯意為之；被告行為後，刑法第56條連續犯之規定，業於94
    年1 月7 日修正公布刪除，並於95年7 月1 日施行，則被告
    之犯行，因行為後新法業已刪除連續犯之規定，此刪除雖非
    犯罪構成要件之變更，但顯已影響行為人刑罰之法律效果，
    自屬法律有變更，依新法第2 條第1 項規定，比較新、舊法
    結果，仍應適用較有利於被告之行為時法律即舊法論以連續
    犯（最高法院95年第8 次刑事庭會議決議參照），並依修正
    前刑法第56條之規定，加重其刑。被告曾犯如事實欄一所述
    各項前科，甫於94年5 月25日執行完畢，此有臺灣高等法院
    被告前案紀錄表一紙在卷可稽，不論依修正前之刑法第47條
    ，或修正後之刑法第47條第1 項之規定，均構成累犯，對被
    告而言並無有利或不利之情形，自不生新舊法比較之問題，
    應逕依修正前之刑法第47條，論以累犯，並遞加重其刑。爰
    審酌被告於毒品危害防制條例施行後已屬第三犯施用毒品罪
    、其對毒品顯已具相當之依賴性、其尿中之毒品代謝濃度甚
    高、可見其藥物濫用情形嚴重等一切情狀，量處如主文所示
    之刑。扣案之海洛因之香菸1 支、注射針筒1 支，被告自承
    係其所有，又該二物品經送行政院衛生署管制藥品管理局檢
    驗，該二物品並無海洛因成份，有該局檢驗成績書附卷可按
    ，是該二物品足認係預備供其施用海洛因之用（其供稱已用
    來施用過海洛因，尚無足採），應依刑法第三十八條第一項
    第二款之規定，宣告沒收之。再，中華民國九十六年罪犯減
    刑條例已實施，自應依法減刑之。再被告減刑後，符合宣告
    易科罰金之折算標準；被告於犯罪時之刑法第41條第1 項前
    段規定：「犯最重本刑為5 年以下有期徒刑以下之刑之罪，
    而受6 個月以下有期徒刑或拘役之宣告，因身體、教育、職
    業、家庭之關係或其他正當事由，執行顯有困難者，得以1
    元以上3 元以下折算一日，易科罰金。」又被告行為時之易
    科罰金折算標準，修正前罰金罰鍰提高標準條例第2 條前段
    （現已刪除）規定，就其原定數額提高為100 倍折算1 日，
    則本件被告行為時之易科罰金折算標準，應以銀元300 元折
    算1 日，經折算為新臺幣後，應以新臺幣900 元折算為1 日
    。惟95年7 月1 日修正公布施行之刑法第41條第1 項前段則
    規定：「犯最重本刑為五年以下有期徒刑以下之刑之罪，而
    受六個月以下有期徒刑或拘役之宣告者，得以新臺幣一千元
    、二千元或三千元折算一日，易科罰金。」比較修正前後之
    易科罰金折算標準，以95年7 月1 日修正公布施行前之規定
    ，較有利於被告，則應依刑法第2 條第1 項前段，適用修正
    前刑法第41條第1 項前段規定，定其折算標準。
據上論斷，應依刑事訴訟法第273 條之1 第1 項、第299 條第一
項前段，毒品危害防制條例第10條第1 項、第23條第2 項，刑法
第2 條第1 項前段、第11條前段、第38條第1 項第2 款、修正前
第56條、修正前第47條、修正前第41條第1 項前段，中華民國九
十六年罪犯減刑條例第2 條第1 項第3 款、第7 條、第9 條，罰
金罰鍰提高標準條例第2 條，現行法規所定貨幣單位折算新台幣
條例第2 條，判決如主文。
本案經檢察官徐文豪到庭執行職務
中    華    民    國    97    年    1     月    24    日
                  刑事第三庭   法  官  曾雨明
以上正本證明與原本無異。
對於本件判決如有不服，應於收受送達後10日內，向本院提出上
訴書狀，上訴於臺灣高等法院。
                               書記官  施春祝
中    華    民    國    97    年    1     月    24    日
附錄論罪科刑法條：
毒品危害防制條例第10條
施用第一級毒品者，處 6 月以上 5 年以下有期徒刑。


司法院資訊處製作；財團法人民間司法改革基金會備份。
